【裁判字號】    92,交聲,731
【裁判日期】    920715
【裁判案由】    違反道路交通管理處罰條例聲明異議
【裁判全文】
臺灣臺北地方法院交通事件裁定                    九十二年度交聲字第七三一號
    異議人即
    受處分人 甲○○  男  四十.
右列受處分人因違反道路交通管理處罰條例案件，對於台北市交通裁決所中華民國九
十二年六月六日所為之處分（原處分案號：北市第駕裁二二─Ａ五Ｉ九０一五三三號
），聲明異議，本院裁定如左：
    主      文
異議駁回。
    理      由
一、按汽車駕駛人於行駛道路時，使用手持式行動電話進行撥接或通話者，處新台幣
    （下同）三千元罰鍰，道路交通管理處罰條例第三十一條之一第一項定有明文。
    再汽車駕駛人如於行駛道路時有前開違規情形為警舉發，而在舉發通知單上所載
    之應到案日期前聽候裁決，經主管機關調查後仍認定其有上開違規行為者，依違
    反道路交通管理事件統一裁罰基準及處理細則及違反道路交通管理事件統一裁罰
    基準表（以下稱基準表）之規定，對該行為人處以三千元之罰鍰。
二、本件受處分人即異議人甲○○駕駛車牌號碼三Ｇ－三０四一號自用小客車，於民
    國九十二年五月九日十八時三分許，沿台北市市○○道由東往西方向行經與環河
    北路交叉口時，於行駛中使用手持式行動電話進行通話，適為在該路口執勤之台
    北市政府警察局大同分局（以下稱大同分局）交通隊員警陳德威發現，經員警指
    揮其於路邊停車接受檢查，而以受處分人有違反前揭道路交通管理處罰條例第三
    十一條之一第一項規定之行為當場掣單舉發，將舉發單送達受處分人後，受處分
    人於應到案日期前向原處分機關提出申訴，經原處分機關請舉發單位大同分局調
    查結果，仍認受處分人駕駛汽車確有前述違規行為，原處分機關乃依道路交通管
    理處罰條例第三十一條之一第一項暨基準表之規定，就受處分人前開行為裁處罰
    鍰三千元。
三、訊據受處分人固坦承有於前開時地駕駛該部車輛為警告發之事實，惟矢口否認有
    何違反道路交通管理處罰條例之行為，辯稱：伊當時行經該路口係停等紅燈，因
    預備脫除口罩，但口罩繩子卡入眼鏡架內，遂單手將口罩繩往後拖移移出耳架，
    且伊車子貼有隔熱紙，所以員警應係誤認云云，惟查：受處分人於前述時地在行
    駛中使用手持式行動電話進行通話或撥接之違規事實，業據證人即開單告發受處
    分人之員警陳德威於本院調查時，以具結擔保其供述之真實性並在負擔偽證罪之
    心理處罰狀態下供稱：「（問：證人）（答：我那時是執行下午五點到晚上八點
    的交整勤務，是在環河北路及市○○道口，當時我是站在路口那邊，我們有壹個
    替代役，他是站在市○○道口，離環河北路大約有三百公尺，當時我剛好往市○
    ○道看，有看到受處分人開著車號三Ｇ─三０四一號的自小客車，我看到的時候
    他已經在市○○道上，由東往西行駛，我有看到他邊開車邊打大哥大，那時我沒
    有看到受處人是否有在說話，可是我有看到他把手機拿在手上，放在耳朵旁邊。
    那時我沒有看到受處分人有帶口罩，我就用無線電呼叫替代役，去攔下受處分人
    ，攔到路邊後後來受處分人說他只是要跟對方說他晚一點再打給對方，因為他這
    樣仍然是違反交通條例，所以我依法告發）」、「（問：那時他的玻璃是否看得
    到？）（答：我是從前面的擋風玻璃看得，他所謂黑色的玻璃應該是旁邊的）」
    、「（問：受處分人是否有帶口罩？）（答：我當時沒有看到）」等語等語（見
    本院九十二年七月十四日訊問筆錄），按證人陳德威乃為原處分機關所認定受處
    分人有前開違規行為之原證人，其並到庭在本院法官面前以言詞供述本件訴訟上
    之待證事實－即受處分人當日確有前開違規事實，本院綜合證人上開供述，已得
    有受處分人於當日確有上開違規行為之心證，且於本件卷存證據資料內並無任何
    積極證據足以證明證人上開供述係屬虛偽，亦無有足以令人顯信其供述為不可採
    之品性證據或前科證據存在，本院自不得僅以該證人為本件開單告發受處分人之
    員警而全盤抹煞其在訴訟上所具有之原證人資格。此外受處分人對證人之供述並
    無法舉出或請本院調查任何對其有利之證據資料，以使本院對證人所供述受處分
    人違規之事實產生任何合理之懷疑，並陳稱當時處理經過情形只有其與證人在場
    參與；而交通警察掣單舉發違反道路交通管理處罰條例所列之違規事實，本質上
    為行政處分，係公務員基於職務上之權力，依法就特定之具體事件所為之具公法
    上效果之單方面行政行為，基於公務員為公法上行為具有公信力之原則，該行政
    行為當可被推定為真正，其據以依法處分之事實認定亦為正確無誤，從而本件受
    處分人既未能提出反面證據以資推翻證人之證詞並證明其確無前開違規行為，尚
    難認其辯解為可採，本件事證明確，受處分人之違規行為堪以認定。
四、綜上所述，受處分人確有在前揭時地駕車使用手持式行動電話進行撥接或通話之
    違規行為，從而原處分機關依前揭道路交通管理處罰條例第三十一條之一第一項
    暨基準表之規定，就受處分人前開行為裁處罰鍰三千元，核無違誤，本件受處分
    人之異議為無理由，自應將其異議駁回。
據上論斷，應依道路交通案件處理辦法第十九條，裁定如主文。
中      華      民      國    九十二    年      七      月     十五    日
                                      臺灣臺北地方法院交通法庭
                                          法  官  陳德民
右正本證明與原本無異。
如不服本裁定，應於裁定送達後五日內向本院提出抗告狀。
                                          書記官  葉志昭
中      華      民      國    九十二    年      七      月     十七    日


司法院資訊處製作；財團法人民間司法改革基金會備份。
